臺灣宜蘭地方法院刑事判決　　　　　　　 96年度易字第308號
公　訴　人　臺灣宜蘭地方法院檢察署檢察官
被　　　告　甲○○
　　　　　　　　　　（現於臺灣宜蘭看守所附設勒戒處所）
　　　　　　丁○○
上列被告因竊盜案件，經檢察官提起公訴（96年度偵字第1718、
1887號），本院合議庭裁定適用簡式審判程序，爰不經通常程序
判決如下：
    主  文
甲○○共同於民國九十六年四月二十三日攜帶兇器竊盜，處有期
徒刑柒月，減為有期徒刑參月又拾伍日；又共同於民國九十六年
四月二十六日攜帶兇器竊盜，處有期徒刑柒月；又共同於民國九
十六年四月二十九日攜帶兇器竊盜，處有期徒刑柒月。應執行有
期徒刑壹年參月。
丁○○共同於民國九十六年四月二十三日攜帶兇器竊盜，累犯，
處有期徒刑捌月，減為有期徒刑肆月；又共同於民國九十六年四
月二十六日攜帶兇器竊盜，累犯，處有期徒刑捌月；又共同於民
國九十六年四月二十九日攜帶兇器竊盜，累犯，處有期徒刑捌月
。應執行有期徒刑壹年陸月。
如附表所示之物及犯罪所得新台幣貳萬零陸佰元均沒收。
    事  實
一、甲○○與丁○○（曾於民國90年1月間，因違反毒品危害防
    制條例案件，經本院判處應執行有期徒刑10月確定，又於90
    年8月間，因違反毒品危害防制條例案件，經本院判處有期
    徒刑6月確定，經送監執行後，已於93年1月20日假釋出監，
    並於93年6月25日假釋期滿執行完畢）二人共同意圖為自己
    不法之所有，先後為下列之行為：
（一）於96年4月23日下午11時許，在宜蘭縣員山鄉○○路36之5
      號「今日園藝」已停業之工廠內，以渠二人所有供竊盜所
      用之如附表所示工具，竊取丙○○所有之白鐵管6支，得
      手後，將竊得之白鐵管攜往桃園縣大溪鎮變賣予不知情之
      舊貨業者，得款約新台幣（下同）3萬餘元。
（二）於96年4月26日下午8時許，在同上處所，以同上之工具，
      竊取丙○○所有之白鐵管十餘支，得手後，將竊得之白鐵
      管攜往桃園縣大溪鎮變賣予不知情之舊貨業者，得款約4
      萬元。
（三）於96年4月29日下午9時許，在同上處所，以同上之工具，
      竊取丙○○所有之白鐵捲門9片（重約100公斤），於96年
      4月29日下午10時30分許，甲○○先駕駛自小貨車載運竊
      得之白鐵捲門9片離去，途經員山鄉員山大橋南端時為警
      查獲，旋於同日晚上11時25分許，為警查獲丁○○仍繼續
      在上開工廠以乙炔切割白鐵製品，並扣得甲○○身上販賣
      贓物所得2萬元、丁○○身上販賣贓物所得600元及如附表
      所示之物。
二、案經宜蘭縣警察局宜蘭分局報請台灣宜蘭地方法院檢察署檢
    察官偵查起訴。
    理  由
一、被告甲○○、丁○○對於上開犯行，於警詢、偵查及審判時
    均坦承不諱，且有被害人丙○○及證人乙○○於警詢中之指
    述可稽，復有贓物認領保管單1紙、宜蘭分局所拍攝之現場
    、行竊工具與竊得之贓物照片12幀在卷可參，復有被告甲○○、丁○○二人所有、供其犯罪所用之如附表所示之物及販
    賣贓物所得2萬元、600元各扣案可資佐證。事證明確，被告
    等人犯行應堪認定。
二、核被告甲○○、丁○○所為，均係犯刑法第321條第1項第3
    款攜帶兇器竊盜罪。被告二人就上開竊盜犯行，有犯意之聯
    絡及行為之分擔，皆為共同正犯。被告二人就上開3次竊盜
    犯行，犯意各別，行為互異，應予分論併罰。被告丁○○前
    因違反毒品危害防制條例案件，經本院判處應執行有期徒刑
    10月確定，又於90年8月間，因違反毒品危害防制條例案件
    ，經本院判處有期徒刑6月確定，經送監執行後，已於93年1
    月20日假釋出監，並於93年6月25日假釋期滿執行完畢，有
    台灣高等法院被告前案紀錄表1份在卷足憑，其於5年內再犯
    本件有期徒刑以上之罪，核屬累犯，依刑法第47條第1項之
    規定加重其刑。爰審酌被告二人竊盜之手段、對被害人造成
    之損害，及其生活狀況、智識程度，並犯罪後坦承犯行，深
    知悔悟之態度等一切情狀，各量處如主文所示之刑。惟按被
    告甲○○、丁○○二人於行為後，中華民國九十六年罪犯減
    刑條例於96年7月4日制定公布，於同月16日施行，依該條例
    第2條第1項第3款規定：「犯罪在中華民國九十六年四月二
    十四日以前者，除本條例另有規定外，依下列規定減刑：三
    、有期徒刑、拘役或罰金，減其刑期或金額二分之一。」本
    件被告二人前開犯罪事實（一）竊盜之犯罪時間係在96年4
    月24日以前，且無同條例第3條第1項第15款所定不予減刑之
    情形，爰依該上開規定減刑之，並與其餘未減刑者定其應執
    行刑。至扣案如附表所示之物係被告甲○○、丁○○所有，
    供其等行竊所用，業據其供陳在卷，爰依刑法第38條第1項
    第2款之規定宣告沒收。扣案甲○○身上販賣贓物所得2萬元
    、丁○○身上販賣贓物所得600元，為犯罪所得之物，且為
    渠二人共有，亦據渠等供承不諱，依刑法第38條第1項第3款
    之規定宣告沒收。
據上論斷，應依刑事訴訟法第299條第1項前段，刑法第321條第1
項第3款、第47條第1項、第38條第1項第2款、第3款、第51條第5
款，中華民國九十六年罪犯減刑條例第2條第1項第3款、第7條、
第11條判決如主文。
本案經檢察官沈念祖到庭執行職務
中　　華　　民　　國　　96　　年　　8　　月　　31　　日
                  刑事第四庭  法  官  謝佩玲
以上正本證明與原本無異。
如不服本判決應於收受本判決後10日內向本院提出上訴書狀，並
應敘述具體理由。若未敘述理由者，應於上訴期間屆滿後20日內
向本院補提理由書狀(均須按他造當事人之人數附繕本)。
                              書記官  林慶生
中　　華　　民　　國　　96　　年　　9 　　月　　3 　　日
附錄法條
刑法第321條第1項第3款
犯竊盜罪而有左列情形之一者，處6月以上、5年以下有期徒刑：
三  攜帶兇器而犯之者。
附表
┌────────┬──────────────────┐
│扣案物          │備註                                │
├────────┼──────────────────┤
│繩索3捆         │                                    │
├────────┼──────────────────┤
│棉質手套2付     │                                    │
├────────┼──────────────────┤
│皮尺1個         │                                    │
├────────┼──────────────────┤
│膠帶1捲         │                                    │
├────────┼──────────────────┤
│頭燈套1組       │                                    │
├────────┼──────────────────┤
│乙炔鋼瓶2瓶     │客觀上對人之生命、身體足以造成危害  │
├────────┼──────────────────┤
│乙炔鋼瓶連接管線│同上                                │
│（含噴頭）1組   │                                    │
├────────┼──────────────────┤
│乙炔鋼瓶噴頭3個 │同上                                │
├────────┼──────────────────┤
│老虎鉗1個       │同上                                │
├────────┼──────────────────┤
│活動扳手1個     │同上                                │
├────────┼──────────────────┤
│螺絲起子1支     │同上                                │
├────────┼──────────────────┤
│鐵線4捆         │同上                                │
├────────┼──────────────────┤
│鐵線勾1支       │同上                                │
├────────┼──────────────────┤
│美工刀1支       │同上                                │
└────────┴──────────────────┘
